【裁判字號】    95,裁,2866
【裁判日期】    951221
【裁判案由】    所得稅法
【裁判全文】
最  高  行  政  法  院  裁  定
                                     95年度裁字第02866號
上  訴  人  乙  ○
訴訟代理人  施純燦
被 上訴 人  財政部臺北市國稅局
代  表  人  甲○○
上列當事人間因所得稅法事件，上訴人對於中華民國94年6月23
日臺北高等行政法院93年度訴字第2481號判決，提起上訴，本院
裁定如下：
    主  文
上訴駁回。
上訴審訴訟費用由上訴人負擔。
    理  由
一、按對於高等行政法院判決上訴，非以其違背法令為理由，不
    得為之，行政訴訟法第242條定有明文。是對於高等行政法
    院判決上訴，若未具體說明原判決違背何項法令、不適用或
    如何適用不當之具體情事，即非主張原判決違背法令以為上
    訴理由，其上訴不應准許。
二、查本件上訴意旨略以：關於扣繳部分，依所得稅法第8條及
    財政部民國65年9月24日台財稅第36477號函、67年7月4日台
    財稅第34319號函可知，外商在國外提供設計服務，屬勞務
    範圍，且非中華民國來源所得。怡聯企業有限公司86年度給
    付國外中原及陽晶兩家有限公司之所得係設計服務，與財政
    部67年7月4日台財稅第34319號函之案情相同，依據上開財
    政部函釋規定，其勞務既在國外提供，其所應得之報酬非屬
    中華民國來源所得，基於信賴保護原則應免徵所得稅，並免
    予扣繳。被上訴人主張外國公司在國外提供設計服務，予我
    國公司在國內使用，依所得稅法第8條第11款之在中華民國
    境內取得之其他收益，認為係中華民國來源所得，以此擴張
    解釋，則由外國公司在國內提供貨物予我國公司使用，亦屬
    中華民國境內取得之收益，是否亦應認定係中華民國來源所
    得，而規定進口商應對進口貨物之國外供應商扣繳稅款，實
    際進口貨物並未課所得稅及扣繳，被上訴人顯係曲解法令，
    原判決未對上訴人主張法令予以審酌，請依法重加審酌。另
    關於罰鍰部分，核定應扣繳稅款已屬不法，竟再處罰鍰，更
    為不當。給付國外主辦承銷商之手續費，其提供勞務明顯包
    括國內外，財政部依上述函予以先行輔導補扣繳，免罰，何
    以本案無違法，僅係雙方法令見解歧異，竟處罰鍰，顯違反
    公平原則等語。經核上訴論旨，旨在述說原處分曲解法令不
    當之理由，並泛稱原判決對其主張法令未予審酌。惟對原判
    決究竟有何違背法令之事由，並未具體指明。參照首揭規定
    ，其上訴難認為合法，應予駁回。
三、依行政訴訟法第249條第1項前段、第104條、民事訴訟法第
    95條、第78條，裁定如主文。
中    華    民    國    95    年    12    月    21    日
                  第三庭審判長法  官  趙  永  康
                              法  官  林  茂  權
                              法  官  鄭  忠  仁
                              法  官  黃  淑  玲
                              法  官  黃  本  仁
以  上  正  本  證  明  與  原  本  無  異
中    華    民    國    95    年    12    月    22    日
                              書記官  王  福  瀛


司法院資訊處製作；財團法人民間司法改革基金會備份。
